臺灣臺中地方法院刑事判決
110年度交易字第1355號
公  訴  人  臺灣臺中地方檢察署檢察官
被      告  郭文祥


上列被告因公共危險案件，經檢察官提起公訴（110年度速偵字
第3566號），被告就被訴事實於準備程序中為有罪之陳述，經本
院裁定改行簡式審判程序，判決如下：
    主  文
郭文祥駕駛動力交通工具而吐氣所含酒精濃度達每公升零點二五
毫克以上，累犯，處有期徒刑柒月。
    事  實
一、郭文祥於民國110年9月13日上午8、9時許，在址設臺中市○○
    區○○路0段000巷000弄000號之工廠內，飲用含有酒精成分之
    保力達3杯後，明知其服用酒類後體內酒精尚未退去，已不
    能安全駕駛動力交通工具，竟不顧大眾通行之安全，仍於下
    午3時10分許前某時，騎乘車牌號碼000-000號普通重型機車
    上路。嗣於同日下午3時10分許，行經臺中市○○區○○路00號
    前時，因滿臉通紅且騎車搖晃為警攔查，經警發現其身上散
    發酒氣，遂對郭文祥實施吐氣酒精濃度檢測，測得其吐氣所
    含酒精濃度達每公升0.33毫克，始悉上情。
二、案經臺中市政府警察局霧峰分局報告臺灣臺中地方檢察署檢
    察官偵查起訴。
    理  由
一、本件被告所犯為死刑、無期徒刑、最輕本刑為三年以上有期
    徒刑以外之罪，亦非屬高等法院管轄第一審之案件，被告於
    本院準備程序進行中，對被訴事實均為有罪之陳述，經告以
    簡式審判程序之旨，並聽取檢察官、被告之意見後，本院合
    議庭依刑事訴訟法第273條之1第1項規定，裁定改依簡式審
    判程序進行審理，是本案證據調查依刑事訴訟法第273條之2
    規定，不受同法第159條第1項、第161條之2、第161條之3、
    第163條之1及第164條至第170條規定證據能力認定及調查方
    式之限制。
二、上開犯罪事實，業據被告迭於警詢、偵查中及本院審理時坦
    承不諱（偵卷第31至34、63至64頁、本院卷第30、38頁），
    並有臺中市政府警察局霧峰分局職務報告（偵卷第29頁）、
    道路交通事故當事人酒精濃度測定紀錄表（偵卷第35頁）、
    舉發違反道路交通管理事件通知單影本（偵卷第37頁）、車
    號查詢機車車籍詳細資料報表、證號查詢機車駕駛人詳細資
    料報表（偵卷第41頁）在卷可參，足認被告自白與事實相符
    ，堪予採信。是本案事證明確，被告上開犯行洵堪認定，應
    依法論科。
三、核被告所為，係犯刑法第185條之3第1項第1款之駕駛動力交
    通工具而吐氣所含酒精濃度達每公升0.25毫克以上之罪。
四、又被告前於107年間，因不能安全駕駛之公共危險案件，經
    本院107年度中交簡字第3572號判決有期徒刑6月確定，並於
    108年11月25日執行完畢等情，有臺灣高等法院被告前案紀
    錄表附卷足憑，是被告於受有期徒刑執行完畢後，5年內故
    意再犯本件有期徒刑以上之罪，為累犯。參諸被告論以累犯
    之前科與本案之犯罪類型、罪質與社會侵害程度皆無二致，
    且斟酌被告有多次觸犯不能安全駕駛之公共危險罪之前科紀
    錄，顯見前案刑罰之執行成效不彰，被告對刑罰之反應力格
    外薄弱，主觀上有特別之惡性，衡以加重其法定最低度刑，
    尚不至於使「行為人所受的刑罰」超過「其所應負擔罪責」
    ，故依司法院大法官會議釋字第775號解釋意旨，認本案應
    依刑法第47條第1項規定，加重其刑。
五、爰審酌被告自92年起，已多次觸犯不能安全駕駛之公共危險
    罪，此有前揭臺灣高等法院被告前案紀錄表存卷可考，素行
    顯然非佳，經歷數次偵審程序，理當知悉酒精成分會嚴重影
    響人之意識、控制能力，就飲酒後駕駛動力交通工具將對一
    般用路公眾及駕駛人自身造成高度危險性一事應有深刻體認
    ，卻猶漠視法令規範及政府強力宣導「酒駕零容忍」之政策
    ，於飲用酒類後，未待體內酒精成分代謝消退，仍騎乘機車
    上路，而再度因相同類型之公共危險案件第6度為警查獲，
    並測得其吐氣酒精濃度為每公升0.33毫克（MG/L），對公眾
    交通往來確生潛在之高度危險，所為殊值非難；惟考量被告
    犯後始終坦承犯行，態度良好；復斟酌本件幸未肇事旋遭警
    查獲，兼衡被告之犯罪動機與目的、駕車上路之時段、駕駛
    之車輛種類、其飲酒至駕車上路尚有相當之時間間隔，暨其
    於本院審理時自陳國中畢業之智識程度、現從事粗工工作、
    月收入約新臺幣2至4萬元、已離婚、育有1名10歲子女、整
    體經濟狀況低收入戶等語（本院卷第38頁）之經濟、家庭生
    活狀況等一切情狀，量處如主文所示之刑。
據上論斷，依刑事訴訟法第273條之1第1項、第299條第1項前段
，刑法第185條之3第1項第1款、第47條第1項，刑法施行法第1條
之1第1項，判決如主文。
本案經檢察官林宏昌提起公訴，檢察官王淑月到庭執行職務。
中　　華　　民　　國　　110 　年　　10　　月　　29　　日
                  刑事第一庭    法  官  路逸涵
以上正本證明與原本無異。
如不服本判決應於收受判決後20日內向本院提出上訴書狀，並應
敘述具體理由；其未敘述上訴理由者，應於上訴期間屆滿後20日
內向本院補提理由書（均須按他造當事人之人數附繕本）「切勿
逕送上級法院」。
                                書記官  王崑煜
中　　華　　民　　國　　110 　年　　10　　月　　29　　日
附錄本案論罪科刑法條全文
中華民國刑法第185條之3
駕駛動力交通工具而有下列情形之一者，處2年以下有期徒刑，
得併科20萬元以下罰金：
一、吐氣所含酒精濃度達每公升零點二五毫克或血液中酒精濃度
    達百分之零點零五以上。
二、有前款以外之其他情事足認服用酒類或其他相類之物，致不
    能安全駕駛。
三、服用毒品、麻醉藥品或其他相類之物，致不能安全駕駛。
因而致人於死者，處3年以上10年以下有期徒刑；致重傷者，處1
年以上7年以下有期徒刑。
曾犯本條或陸海空軍刑法第54條之罪，經有罪判決確定或經緩起
訴處分確定，於五年內再犯第1項之罪因而致人於死者，處無期
徒刑或5年以上有期徒刑；致重傷者，處3年以上10年以下有期徒
刑。